【裁判字號】    95,訴,1815
【裁判日期】    951116
【裁判案由】    返還消費借貸款
【裁判全文】
臺灣板橋地方法院民事判決              95年度訴字第1815號
原        告  台灣中小企業銀行股份有限公司
法 定 代理人  戊○○
訴 訟 代理人  甲○○
被        告  新士行銷顧問有限公司
兼法定代理人  丙○○
被        告  丁○○○
              乙○○
上列當事人間請求返還消費借貸款事件，本院於民國95年11月9
日言詞辯論終結，判決如下：
    主  文
被告應連帶給付原告新臺幣壹佰捌拾萬伍仟捌佰捌拾壹元，及如
附表所示之利息及違約金。
訴訟費用由被告連帶負擔。
本判決第一項於原告以新臺幣陸拾萬貳仟元供擔保後，得假執行
；但被告如以新臺幣壹佰捌拾萬伍仟捌佰捌拾壹元為原告預供擔
保，或將請求標的物提存，得免為假執行。
    事實及理由
一、原告主張：被告新士行銷顧問有限公司（下稱新士公司）邀
    同其餘被告丙○○、丁○○○、乙○○為連帶保證人，依序
    於民國（下同）92年9 月18日、93年3 月18日、94年7 月6
    日向原告借款：(一)新臺幣（下同）200 萬元，借款期間自92
    年9 月18日起至97年9 月18日止，(二)100 萬元，借款期間自
    93年3 月18日起至98年3 月18日止，(三)40萬元，借款期間自
    94年7 月6 日起至99年7 月6 日止。並約定利息按原告當時
    之「基準利率」加年率3.68 %計付，並自實際撥款日起，依
    本金按月平均攤還，利息按月計付；如逾期清償在6 個月以
    內者，按上開利率10% ，在6 個月以上者，按上開利率20 %
    計付違約金。詎被告新士公司僅繳息至95年6 月6 日即未依
    約還款，且屢經催討，置之不理，依授信約定書第5 條約定
    ，全部借款視為到期，被告計尚欠原告本金1,805,881 元，
    及如附表所示之利息、違約金。爰依消費借貸契約（對被告
    新士公司）及連帶保證契約法律關係（對被告丙○○、丁○
    ○○、乙○○），提起本件訴訟。並聲明請求：除假執行擔
    保金額外，如主文所示。
二、被告則以：對於原告主張之事實不爭執，惟目前無力清償等
    語。併為答辯聲明：駁回原告之訴及假執行之聲請；如受不
    利判決，願供擔保請准宣告免為假執行。
三、本件原告主張之事實，已據其提出授信約定書4件、借據3紙
    、連帶保證書2件等影本、放款利率歷史資料表1紙為證，且
    為被告所不爭執，自堪信為真實。
四、從而，原告依消費借貸（對被告新士公司）及連帶保證契約
    （對被告丙○○、丁○○○、乙○○）請求被告連帶給付借
    款1,805,881 元及如附表所示利息、違約金，為有理由，應
    予准許。
五、兩造陳明願供擔保請為宣告假執行或免為假執行，經核均與
    規定相符，爰分別酌定相當之擔保金額宣告之。
六、結論：本件原告之訴為有理由，依民事訴訟法第78條、第85
    條第2 項、第390 條第2 項、第392 條，判決如主文。
中    華    民    國    95    年    11    月    16    日
                  民事第一庭    法  官  陳翠琪
以上正本係照原本作成
如對本判決上訴，須於判決送達後20日內向本院提出上訴狀
中    華    民    國    95    年    11    月    17    日
                                書記官  李瑞芝


司法院資訊處製作；財團法人民間司法改革基金會備份。
